---
title: "Tarea 1"
author: "Victoria Silveira"
date: "15 de abril de 2018"
output: html_document
---

```{r setup, include=FALSE}
knitr::opts_chunk$set(echo = TRUE)
```

## Ejercicio 1


### Consigna

Hacer un gráfico de dispersión que tenga en el eje y year y en el eje x lifeExp, los puntos deben estar
coloreados por la variable continent. Para este plot ajustá una recta de regresión para cada continente sin
incluir las barras de error. Las etiquetas de los ejes deben ser claras y describir las variables involucradas.
Incluir un caption en la figura con algún comentario de interés que describa el gráfico.

### Respuesta

```{r echo=TRUE}
library(ggplot2)
library(gapminder)
ggplot(gapminder, aes(lifeExp,year, colour=continent)) + 
  labs(x="Experiencia de vida", y="Años") + 
  geom_point() + 
  geom_smooth(se=FALSE)
```
En esta grafica se muestra perfectamente como a lo largo de los años la experiencia de vida fue aumentando. Como tambien se ve que como el aumento varia segun cada continente.


## Ejercicio 2


### Consigna

Omitir la capa de geom_point del gráfico anterior. Las lineas aún aparecen aunque los puntos no. ¿Porqué
sucede esto?

### Respuesta

Esto sucede debido a que la unica representacion de queda es la de shooth (las lineas).


## Ejercicio 3


### Consigna

El siguiente es un gráfico de dispersión entre `lifeExp` y `gdpPercap`  coloreado por la variable `continent`. Usando como elemento estético color (`aes`) nosotros podemos distinguir los distintos continentes usando diferentes colores de similar manera usando forma (`shape`).

```{r, echo = FALSE}
ggplot(gapminder, aes(gdpPercap, lifeExp, colour = continent)) +
    geom_point() 
```

El gráfico anterior está sobrecargado, ¿de que forma modificarías el gráfico para que sea más clara la comparación para los distintos continentes y porqué?
Las etiquetas de los ejes deben ser claras y describir las variables involucradas. Comentá alguna característica interesante que describa lo que aprendes viendo el gráfico.

### Respuesta

Quedaria mejor representado de la sigiente manera ya que todos los datos se agrupan en una linea e inclui las baras de error para no perder datos dispersos.

```{r, echo = TRUE}
ggplot(gapminder, aes(gdpPercap, lifeExp, colour = continent)) + 
  geom_smooth() +
  labs(x="PBI per capita",y="Experiencia de vida")
```

PBI per capita es el valor total de todos los bienes y servicios producidos por un país en un año determinado, dividido por el número de personas que viven allí.


## Ejercicio 4


### Consigna

Hacer un gráfico de lineas que tenga en el eje `x` `year` y en el eje `y`  `gdpPercap` para cada continente en una misma ventana gráfica. En cada continente, el gráfico debe contener una linea para cada país a lo largo del tiempo (serie de tiempo de `gdpPercap`). Las etiquetas de los ejes deben ser claras y describir las variables involucradas. Incluir un `caption` en la figura con algún comentario de interés que describa el gráfico.

### Respuesta

```{r, echo = TRUE}
ggplot(gapminder, aes(year, gdpPercap, group = country)) +
         geom_line() +
         facet_wrap(~continent) +
         labs(x="Años", y="PBI per capita")
```


## Ejercicio 5 


### Consigna

Usando los datos `gapminder` seleccione una visualización que describa algún aspecto de los datos que no exploramos. Comente algo interesante que se puede aprender de su gráfico.

### Respuesta

```{r,echo=TRUE}
ggplot(gapminder, aes(year, pop, group = continent, color = continent)) + 
         geom_smooth(se=FALSE) +
         labs(x="Años", y="Poblacion")
```

Decidi observar el aumento de poblacion de cada continente con el paso del tiempo. Se puede apreciar perfectamente que por ejempo Asia a teniado un gran aumento de mas del doble de poblacion en los ultimos 50 años. Tambien se ve como Oceania, Europa y Africa a mantenido una poblacion bastante constante. Y por ultimo que America a aumentado, no al nivel de Asia pero si a tenido un gran aumento.

